臺灣高等法院高雄分院刑事判決　　　 95年度交上易字第122號
上　訴　人
即　被　告　乙○○
上列上訴人因過失致死案件，不服臺灣高雄地方法院95年度交易
字第343號中華民國95年10月30日第一審判決（起訴案號：臺灣
高雄地方法院檢察署95年度偵字第17712號），提起上訴，本院
依簡式審判程序判決如下：
    主  文
上訴駁回。
乙○○緩刑貳年，緩刑期內付保護管束。
    事實及理由
一、本件上訴人即被告乙○○（下稱被告）所犯係死刑、無期徒
    刑、最輕本刑為3 年以上有期徒刑以外之罪，渠於審理程序
    中就被訴事實為有罪之陳述，經審判長告知簡式審判程序之
    旨，並聽取公訴人、被告之意見後，本院認為適宜進行簡式
    審判程序，合先敘明。
二、本案經本院審理結果，認第一審判決認事用法及量刑均無不
    當，應予維持，並引用第一審判決書記載之事實、證據及理
    由（如附件）。
三、被告上訴意旨略以：原審量刑太重，希望給予從輕量刑云云
    。經查：
  (一)關於刑之量定，係實體法上賦予法院得為自由裁量之事項
　　　，倘其未有逾越法律所規定之範圍，或濫用其權限，即不
　　　得任意指摘為違法（最高法院民國75年臺上字第7033號判
　　　例意旨可資參照）。且在同一犯罪事實與情節，如別無其
　　　他加重或減輕之原因，下級審量定之刑，亦無過重或失輕
　　　之不當情形，則上級審法院對下級審法院之職權行使，原
　　　則上應予尊重（最高法院85年度臺上字第2446號判決意旨
　　  可資參照）。
  (二)原審審酌被告駕駛車輛，本應謹慎注意，以維自身及其他
      參與道路交通者之安全，竟因疏未注意車前狀況及行經彎
      道應減速慢行，過失肇事致被害人於死亡，造成被害人及
      家屬無可挽回之遺憾，惟念其犯後已坦承犯行，態度尚佳
      ，又除本件犯行外，並無其他前科記錄，此有臺灣高等法
      院被告前案紀錄表附卷可佐，素行良好等一切情狀，而量
      處有期徒刑7 月。本院審酌上情，認原審已就刑法第57條
      揭示之各種量刑條件妥為斟酌，難謂有何違法失當之處，
      是被告提起上訴，指摘原判決量刑過重為不當，請求撤銷
      原審判決，為無理由，應予駁回。
四、按因犯罪而受損害之人，於刑事訴訟程序中固得附帶提起民
    事訴訟，對被告請求回復其損害，惟刑事訴訟與民事訴訟乃
    不同之訴訟程序，刑事訴訟旨在確定刑罰權之有無及處罰之
　  範圍，而民事訴訟則係處理民事紛爭之程序。被告雖因本件
    過失致死行為致告訴人甲○○（被害人林燕鈴之父親）受有
    損害而須負民事損害賠償責任，嗣亦因故無法與告訴人達成
    民事和解，賠償告訴人之損失，然此乃民事紛爭之解決問題
    ，與被告應受之刑事處罰尚無必然之關連。
五、被告未曾受有期徒刑以上刑之宣告，有臺灣高等法院被告前
    案紀錄表1 份在卷可憑，其現仍就讀五專在學中，經此偵審
    程序，應知所警惕，諒無再犯之虞，本院因認對其所處之刑
    以暫不執行為當，爰參照最高法院95年5 月23日第8 次刑事
    庭會議決議，逕依修正後刑法第74條第1 項第1 款之規定，
    予以宣告緩刑2 年，並認被告有觀察輔導及再教育之必要，
    爰諭知於緩刑期間付保護管束。
六、據上論結，應依刑事訴訟法第368條、第373條，刑法第74
    條第1項第1款、第93條第1項，判決如主文。
本案經檢察官沈紹嘉到庭執行職務。
中　　華　　民　　國　　96　　年　　1　　月　　12　　日
                  刑事第七庭  審判長法  官 莊飛宗
                                    法  官 黃憲文
                                    法  官 孫啟強
以上正本證明與原本無異。
不得上訴。
中　　華　　民　　國　　96　　年　　1　　月　　12　　日
　　　　　　　　　　　　　　　　　  書記官 黃富美
附錄本件判決論罪科刑法條：
刑法第276條：
因過失致人於死者，處2年以下有期徒刑、拘役或2千元以下罰金
。
從事業務之人，因業務上之過失犯前項之罪者，處5年以下有期
徒刑或拘役，得併科3千元以下罰金。
附件：臺灣高雄地方法院95年度交易字第343號刑事判決
